臺灣高等法院刑事判決　　　　　　　　　　　　九十年度上更(一)字第一一四號
　　上　訴　人
　　即　被　告　丁○○
　　選任辯護人　郭芳宜
　　上　訴　人
　　即　被　告　己○○
　　　　　　　　乙○○
　　右二人共同
　　指定辯護人　本院甲○辯護人
右上訴人，因被告等妨害自由案件，不服台灣板橋地方法院八十七年度訴字第五０七
號，中華民國八十七年七月十七日第一審判決（起訴案號：台灣板橋地方法院檢察署
八十七年偵字第二二三四號）提起上訴，判決後經最高法院發回更審，本院判決如左
：
    主    文
原判決關於丁○○、乙○○、己○○妨害自由部分，均撤銷。
丁○○、己○○共同以強暴、脅迫使人行無義務之事，丁○○處有期徒刑肆月，己○○處有期徒刑貳月；如易科罰金，均以參佰元折算壹日。
乙○○共同以強暴、脅迫使人行無義務之事，累犯，處有期徒刑參月，如易科罰金，
以參佰元折算壹日。
丁○○、乙○○、己○○被訴盜匪部分，均無罪。
    事    實
一、乙○○前曾因犯妨害自由案，經臺灣板橋地方法院於民國（下同）八十四年九月
    十三日判處有期徒刑三月，於八十四年十一月七日易科罰金執行完畢。
二、丁○○原係台北縣警察局板橋分局警備隊警員，於八十五年元月間，因遭藝品商
    戊○○積欠伊新台幣（下同）一百十萬元未還；丁○○遂央求庚○○（已於八十
    九年九月死亡，另結）、己○○、乙○○等人為其討債。八十五年元月間某日下
    午四、五時許，在台北縣板橋市○○街一百號某茶行內，丁○○通知庚○○等人
    前去，向戊○○索討債務未果，旋又與戊○○共同前往台北縣板橋市○○路由丙○○（另案經台灣台東地方法院以恐嚇安全罪，判處有期徒刑五月確定）開設之
    「鐵工廠ＰＵＢ」內，丁○○、庚○○、己○○、乙○○與丙○○基於共同之犯
    意聯絡，由丙○○以手掌打戊○○頭部一下，對戊○○脅迫稱：「你面相很難看
    」等語，並以茶水潑之，繼而由庚○○、己○○、乙○○等人從旁吆喝戊○○，
    復將戊○○之手掌按於電磁爐上，造成其手掌紅腫、生水泡（傷害部分未據告訴
    )，以此強暴、脅迫之方法促使戊○○行無義務之事，同意以其經營古董店內之
    藝品抵償所欠債務。
三、案經法務部調查局台北市調查處移送臺灣板橋地方法院檢察署檢察官偵查起訴。
    理  由
壹、訊據被告丁○○雖坦承於右開時地與庚○○等人向戊○○索討債務，但其與另被
    告己○○、乙○○均否認有何強制犯行；被告丁○○辯稱：戊○○積欠伊債務一
    百一十萬元，雙方原在板橋市○○街某茶行內商談解決債務問題，因時間已晚故
    改到鐵工廠ＰＵＢ繼續洽商，伊並無以強暴、脅迫方法促使戊○○還債云云。被
    告己○○辯稱：渠僅於丁○○向戊○○索討債務時在場而已等語。被告乙○○則
    辯稱：我並未參與，亦未在場云云。惟查，前揭事實，業據被害人戊○○於偵查
    及原法院審理中指述甚詳（見八十七年他字第一三三號卷第二十八頁、八十七年
    度偵字第二二三四號卷第八十四頁，原審卷第八十八頁背面）。復查，共犯丙○○於檢察官偵查即供陳：（問：當天何人在場？），庚○○、己○○及丁○○，
    我與丁○○不認識，經由庚○○介紹，在板橋永豐街茶館認識，而當天是在鐵工
    廠ＰＵＢ內因戊○○欠丁○○六十萬元在其內談判，而我以茶水潑之云云（見八
    十七年度偵字第二二三四號卷第六九頁）。同案被告庚○○於八十七年一月二十
    日在法務部調查局臺北市調查處第一次訊問中供陳：我隨即和丙○○趕過去，就
    看到丁○○和一位欠他債務的人在該茶葉行泡茶並處理債務事情，因為在茶葉行
    不太方便，呂某就建議至我開設的鐵工廠ＰＵＢ內與債務人談判，到鐵工廠ＰＵ
    Ｂ後；... 丁○○本人與我，丙○○、己○○、乙○○等人，債務人只有一人，
    雙方在ＰＵＢ一樓員工辦公室內協商債務；丙○○曾拿茶水潑向債務人，並用手
    掌打債務人的頭部，而且余某並向債務人表示欠債趕快還錢；（問：丙○○拿茶
    水潑灑債務人，該茶水是否是用電磁爐煮的？），是的，辦公室內都是用電磁爐
    燒茶水；... （問：丁○○在鐵工廠ＰＵＢ催討債務時，除丙○○潑水打人外，
    其他人在做什麼？），其他人在旁圍觀吆喝還錢等語（見八十七年度偵字第二二
    三四號卷第十四頁、第十五頁）。即被告乙○○於法務部調查局臺北市調查處訊
    問中亦供陳：當日我去該鐵工廠ＰＵＢ之辦公室欲泡茶聊天，而當時辦公室內就
    有丙○○、庚○○、己○○及另二名不認識之之人（其中一人應係警員丁○○，
    但我並不認識），我看見丙○○以熱開水潑另一名男子，並談論債務問題云云（
    見同上卷第一一八頁反面）。再查，同案被告庚○○在原審雖辯稱：伊調查局及
    偵查中所述均不實在，因伊身體不好且市調處有恐嚇伊，叫伊在偵查中要講一樣
    的話等語（見原審卷第八十頁反面）。然據法務部調查局臺北市調查處函覆稱：
    「本處於八十七年一月二十日依法拘提天道盟太陽會組員庚○○到案，並於八十
    七年一月二十三日辦理借提，訊問過程一切正常，並無非法取供情事」云云，有
    該處九十一年五月十日參字第０九一四三三三二四００號文附在本院卷可稽。另
    據本院勘驗同案被告庚○○於八十七年一月二十日在法務部調查局臺北市調查處
    應訊之錄影帶，認「該錄影帶錄影時間自八十七年一月二十日上午十時二十分至
    該日下午四時五十分許，內容為庚○○至調查處接受訊問，訊問期間調查處曾提
    示證物，庚○○亦於接受訊問期間抽菸、喝茶，中午時段亦有餐盒之供應，無其
    他特殊情事」，有本院九十一年六月五日勘驗筆錄在卷可參。則同案被告庚○○
    在原審所辯：伊調查局及偵查中所述均不實在，因伊身體不好且市調處有恐嚇伊
    ，叫伊在偵查中要講一樣的話乙節，自非實情，而不足採。又查，被害人戊○○
    之前揭指述核與共犯丙○○於檢察官偵查中，同案被告庚○○、乙○○在法務部
    調查局臺北市調查處訊問中所供，均相符合；參以被告丁○○亦始終不否認有自
    被害人戊○○所經營之藝品店搬走玉雕、藝品用以抵償戊○○所欠債務觀之，被
    害人戊○○之前述指述，應屬實情而可採信。被告丁○○、己○○、乙○○在本
    院否認有何妨害自由犯行，辯稱：並無脅迫戊○○等語，顯非事實，委無足採。
    此部分被告等罪證明確，其等犯行洵堪認定。
貳、核被告丁○○、己○○、乙○○等三人所為，均係犯刑法第三百零四條第一項之
    強制罪。被告丁○○、己○○、乙○○與庚○○、丙○○間，有犯意之聯絡及行
    為之分擔，皆為共同正犯。被告被告乙○○前曾因犯妨害自由案，經臺灣板橋地
    方法院於八十四年九月十三日判處有期徒刑三月，於八十四年十一月七日易科罰
    金執行完畢，有本院被告全國前案紀錄表在卷可稽，其於有期徒刑執行完畢後，
    五年內再犯本件有期徒刑以上之罪，為累犯，應依刑法第四十七條規定加重其刑
    。又，被告行為後刑法第四十一條有關易科罰金之規定，業於九十年一月四日經
    修正通過，並經總統於同年月十日明令公佈，同年月十二日生效施行；因事關執
    行事項，依刑法第二條第一項前段之規定，應逕適用修正後之現行刑法第四十一
    條第一項前段，以為諭知易科罰金之折算標準。
參、原審據以對被告等論罪科刑，固非無見。惟查：原判決誤認被告等對被害人戊○○有挾持之行為，另涉犯刑法第三百零二條第一項之私行拘禁罪；又誤認對被害
    人辛○○另有強制行為，涉犯刑法第三百零四條第一項之妨害人行使權利罪，而
    變更公訴人所起訴之懲治盜匪條例第五條第一項第一款之起訴法條（詳如後述）
    ；均有未洽。被告等上訴意旨，仍執前詞，否認犯罪，雖無理由，然原判決既有
    前述之可議，自應由本院將原判決關於被告丁○○、乙○○、己○○妨害自由部
    分撤銷改判。爰審酌被告丁○○原身為警務人員，竟為私人債務夥同他人以強暴
    脅迫之手段索債；及被告等三人犯罪之動機、目的在強行索取欠債，所為犯行對
    於被害人及社會治安均有重大之危害，與犯罪後均飾詞卸責之態度等一切情狀，
    分別量處如主文所示之刑，並諭知易科罰金之折算標準。
肆、
  一公訴人意旨另以：被告丁○○原係台北縣警察局板橋分局警備隊警員，於八十五
    年元月間，因藝品商戊○○積欠伊六十萬元未還，丁○○乃基於共同犯意之聯絡
    夥同丙○○、庚○○、己○○、乙○○，在台北縣板橋市○○街口二十五巷口，
    將戊○○強押至永豐街一百號某茶行內強行索債未果，隨後再將其押往由丙○○
    開設位於板橋市○○路「鐵工廠ＰＵＢ」內。嗣再由庚○○等人以衣服套住戊○○頭部，將之押入車內，以手銬銬於車椅手把上，隨即載往土城山區某處所不詳
    之屋內，經逼問戊○○後知悉其藏放古董及藝品之地點，丙○○等遂協議由鼻中
    二人看守戊○○，庚○○、己○○、乙○○、丁○○則夥同年籍不詳男子數人分
    乘自小客車及自小貨車，前往板橋市○○街廿五巷三號，入內後，丁○○、己○○等人共同意圖為自己不法之所有，先將辛○○圍住並嚇令不得妄動，恃眾強使
    店員辛○○無法抗拒，任由丁○○等人強搬取價值達一百餘萬元之珠寶、茶壺、
    玉器、古董、藝品等物。該等物品，運至丁○○所開設之上品茶行內。庚○○等
    人隨即至土城山上逼迫戊○○簽立向丁○○借款二百萬元，同意以古董、藝品等
    值抵押二百萬元之字據，始將戊○○釋回。因認被告丁○○、己○○、乙○○等
    另涉有刑法第三百零二條第一項、第三百零四條第一項、懲治盜匪條例第五條第
    一款之罪嫌云云。
  二公訴人認認被告丁○○、己○○、乙○○等另涉有刑法第三百零二條第一項、第
    三百零四條第一項、懲治盜匪條例第五條第一款之罪嫌，無非以前情業據被害人
    戊○○指述歷歷，核與證人辛○○指述情節相符，又被害人戊○○僅積欠丁○○
    六十五萬元，丁○○等人強取價值達百餘萬元古董及藝品取償，足見彼等有不法
    所有之意圖至明，被告所辯顯不足採，為其主要之論據。惟訊之被告丁○○、己○○、乙○○均堅決否認有此部分妨害自由（私行拘禁）、強制及盜匪犯行。被
    告丁○○辯稱：戊○○因積欠伊債務一百一十萬元，雙方為商談解決債務問題，
    經戊○○同意方前往鐵工廠ＰＵＢ，伊並未強押被害人到茶行、鐵工廠ＰＵＢ或
    其他處所之情事，對於伊是否有強押戊○○前往他處，戊○○亦稱被告並不在場
    ；而搬運戊○○所有之藝品，係經戊○○同意；並無妨害戊○○自由、妨害辛○○對於本案藝品管理權之行使，及逼迫戊○○書立欠據之行為。己○○辯稱：僅
    於丁○○向戊○○索討債務時在場而已，並未強押戊○○，亦未搬運戊○○所有
    之上開藝品。被告乙○○則辯稱：伊並未參與，亦未在場等語。
  三按犯罪事實應依證據認定之，無證據不得推定其犯罪事實，刑事訴訟法第一百五
    十四條定有明文。又，告訴人之告訴，係以使被告受刑事訴追為目的，是其陳述
    是否與事實相符，仍應調查其他證據以資審認，最高法院五十二年台上字第一三
    ００號亦著有判例。經查：
    (一)被害人戊○○於法務部調查局臺北市調查處訊問中固曾指證：我因開設雅景公
      司，必須周轉現金，乃向時任板橋分局三組組員之丁○○周轉新台幣六十萬元
      ，利息每月十分；但因我經營不善，致雅景公司倒閉，而於八四年間遷至板橋
      市○○街二五巷三號另行開設龍祥公司繼續販賣茶壺、水晶、玉器、瓷器、藝
      品等，為此丁○○認為我在躲債，故意避不見面，故於八十五年元月間找了前
      述之「張董」、庚○○、己○○等人向我討債，同年農曆年前，前述討債集團
      找在板橋市○○街二五巷口堵到我，郭某即將我帶至板市○○街一百多號的「
      ×祥茶行」內，隨後丁○○到場，並以電話通知張董、庚○○、己○○等約六
 、七人分乘二輛轎車到前述茶行外，張董、庚○○兄弟三人入內，即表示：「
      人先帶出去再說」，丁○○則表示「我的債務都交他們處理，我不要跟你講」
      之後，我即被押上車一起至板橋市○○路鐵工廠ＰＵＢ內，一入內張董闢首即
      說我面相很難看，隨即打我一巴掌，在一旁的打手乃拳打腳踢，又將我的手按
      在滾燙的電磁爐上，致當場冒出水泡、紅腫、疼痛不堪；當時我因心生害怕要
      求丁○○、張董、金氏兄弟等人放我一馬有事好談，但張董及丁○○根本不予
      理會，並由身邊打手以衣服蓋我的頭，拉我進車再由庚○○等四人押我至土城
      中央路的山上某屋，車上又由打手以手銬將我的手銬在車椅把手上，在山上，
      庚○○即問我要如何處理，並逼問我古董及藝品藏放地點，我因行動受制，且
      對方係黑道人物，又強押我上山，在孤立無緣下，我遂將古董、藝品藏放在長
      安街二五巷三號一樓告訴庚○○等人；... 金某等人在搬完物品後，又回到山
      上，並由金某拿出一張紙書寫，因向丁○○借款新台幣二百萬元，同意以古董
      、藝品等值抵押二百萬元；要求我簽名蓋手印，我在簽完名後，金某收執妥當
      後才解開我的手銬；... 前後共計還了六十萬元，但呂某並未再還我物品，且
      表示「東西都被兄弟拿走了」云云（見八十七年他字第一三三號卷第二十八頁
      至第三十頁反面）。然據證人侯金和在本院更審前到庭具結證稱：我與丁○○
      是板橋分局同事，與戊○○也認識，戊○○曾告訴我有欠丁○○錢金額約有一
      百多萬等語（見本院更審前上訴卷第七八頁）。另據證人陳松原在原審證稱：
      我是先到呂的住處，載他一起過去搬，只有我和丁○○去；... 後來隔了七、
      八個月，呂又叫我幫他將東西搬回去那家店，東西大的大概都一樣，小的我就
      不曉得了云云（見原審卷第一二八頁反面、第一二九頁）。則被害人戊○○所
      指述：伊僅向丁○○借款六十萬元；伊前後共計還了六十萬元，但呂某並未再
      還伊物品云云，已顯與實情有違，尚難遽予採信。況被害人戊○○在原審調查
      中自承：我是跟債務糾紛，而且當天我與他至ＰＵＢ談事情，並未被押，我在
      調查局有說「呂是帶我至，沒有被強押」，但在ＰＵＢ有一名不知名的人打我
      ，而且是用泡茶的水潑我，且又說我面相很難看，另外又有一人把我手押在電
      磁爐上，是有點熱度，隔天有起水泡，但只有一點點；並未押我至山區，是另
     外帶我至別的地方；... 我並未在現場，不知丁○○搬什麼，但我有同意他去
      搬，不然他怎麼會去，我有跟他說什麼可以搬什麼不可以搬，丁○○有搬錯之
      後也有搬回來還，大部分的東西都已還，其餘小部分不重要東西，因為我還欠
      他錢，欠他的還有三十萬元左右；... 這是借很久了，所以是我說要還他這麼
      多的，起出的是我同意支付他的；（問：被告去搬東西為何沒帶你一起去？）
      ，我並未要求要和他一起去，我當時心情是既然欠你錢就隨便你，我也並未想
      到這個問題；（被搬走的東西）成本大約有一百多萬以上；... 我在調查局講
      的跟調查局筆錄並不相符，因為我說他「帶我去」，而筆錄是說「押我去」；
      ... 是我叫他去搬的，我有限定他搬什麼東西，但因我欠他錢，不好意思在場
      ，所以被他搬超過了一些等語（見原審卷第八八頁反面至第九一頁反面、第二
      ○○頁）。其先後供詞中有關是否有遭被告等人自台北縣板橋市○○街口二十
      五巷口強押至永豐街一百號某茶行、「鐵工廠ＰＵＢ」內強行索債未果，隨後
      再強押至山上限制自由，及搬完抵債物品後有無逼迫其書立欠據各節，均有不
      同；則被害人戊○○所為之前揭指述，自屬有重大之瑕疵。再查，被害人戊○○經本院按其住所傳拘無著；遍閱全卷，又查無其他相關資料足以為被告等人
      有自台北縣板橋市○○街口二十五巷口挾持被害人戊○○至永豐街一百號某茶
      行、「鐵工廠ＰＵＢ」內強行索債未果，隨後再強押至山上限制自由、及搬完
      抵債物品後有逼迫戊○○書立欠據各節犯行之佐證；揆諸首揭說明，自難僅依
      被害人戊○○有瑕疵之指證，即執以為被告等人涉有挾持被害人戊○○至茶行
      、「鐵工廠ＰＵＢ」內強行索債未果，強押至山上限制自由、及逼迫戊○○書
      立欠據各節犯行之依據。
    (二)證人辛○○雖亦曾於法務部調查局臺北市調查處訊問中指證：根據我的記憶，
      八十四年底、八十五年元月間某日下午三時許我的老闆戊○○告訴我要出門去
      看貨，但是出去了七、八小時都還未返店，亦未打電話回電，讓我非常焦急，
      至晚上十一時許，有人敲門，經我開門後，即有一群人強行衝入店內，當時丁○○亦在內，並有一位高壯男士喝令我坐在辦公桌旁，同時另有二位年輕男人
      圍住我，該男子問我是誰，我回以會計，該男即表示，你是會計，就不用多說
      了。說完此話後，即要求隨行其他人開始搬運店內茶壺、玉器、水晶、瓷器、
      藝品等約百餘萬元之物品，在搬運期間戊○○曾在十一時三十分左右打電話進
      來，叫我先不要哭，要我勿讓呂某等人搬走整理過的茶壺，且戊○○亦要我將
      電話拿給丁○○聽，但是呂某等人仍將店內物品全部搬走；我僅知戊○○因經
      營不善，曾向丁○○借錢，但一時無法歸還，同時因欠了不少房租，雖然房東
      願意繼續讓戊○○在陽明街一二０號現址經營，但戊○○因不好意思續租，乃
      將龍祥藝品遷至板橋市○○街二五巷三號繼續營業，這期間呂某曾向戊○○討
      債過，戊○○雖曾以玉器、玉雕、紅木家具、餐桌、象牙、象牙雕抵充部分利
      息，但到了前述時間，呂某要不到其他債款，即找了一大堆人前來龍祥藝品情
      形搬運店內所有物品，當時因強行進入的人很多，又押住我，並且我感覺他們
      身上都帶有「傢伙」，所以我被嚇哭了，除呂某等人外，其餘人等我都不認識
      ，但在呂某搬取物品時，我曾聽到一位「張董」曾指示身旁嘍嘍代為搬運其指
      定喜歡之物品云云（見八十七年他字第一三三號卷第三八頁反面、第三九頁）
      。然該證人在原審調查中則稱：（問：當天被告去搬東西時是否在場？），是
   在現場，我並未阻止他們搬，因為他們一進來就叫我坐在桌子那邊，有好幾個
      人進來，當時我很害怕，我只知道哭，進來的人有問那些是我們的東西，那些
      不是，可是最後全部搬了，幾乎搬空了，當時有一個胖胖的有叫我們把有用的
      東西收起來，但後來幾乎可用的或有價值的都搬走；（問：當天在搬時戊○○
      有無打電話回來？），他有打電話回來叫我不要哭，且說那些東西可以搬那些
      東西不可以搬，所以情形很亂，我也忘有沒有告訴他們是否什麼東西可以搬什
      麼不可以搬等語（見原審卷第八十九頁、第九十頁反面）。先後供詞中關於有
      否被嚇令不得妄動、限制自由致使不能抗拒，而被強制搬走店內物品乙節，所
      述並不一致，則證人辛○○於法務部調查局臺北市調查處訊問中所為之指證，
      是否確然真實，已容懷疑。次查，證人即受雇搬運古董、藝品之司機陳松原在
      本院更審前調查中到庭證稱：我是駕駛小貨車司機，丁○○雇我到板橋長安街
      藝品店搬東西，店中有個女的在哭，另有一人幫忙搬，當時在場除丁○○之外
      ，其他人不認識，不知是店中人或丁○○帶的人，我是接到丁○○電話，一個
      人開貨車到長安街時，丁○○和店中另外四、五人已經在場，看不出有強迫情
      形，最後是丁○○跟我一起回來，我認為丁○○應是一人去，其他人是否是在
      庭其他被告我不記得了，我們在搬貨時，沒有人反對，後來貨載到丁○○南雅
      西路家中，約七、八個月後又找我把東西搬回長安街藝品店，是何原因我不知
      道（見本院更審前上訴卷七十九頁反面）。另在場目擊證人即辛○○之姊夫魏
      選鋒亦在本院結證：（問：那天是何人到戊○○家？），我只有看到他（當庭
      指認丁○○）；那天是我問戊○○說什麼事，戊○○說是債務的問題，我就出
      來說如果是債務的問題，我們幾個朋友可以幫忙，他們說一百一十萬，我就說
      三、四十萬還可以，一百一十萬我們沒有辦法，後來我就回家了；... 我只還
      有看到一個司機。那時說我的車擋到路，我就把車子開走等語（見本院九十一
      年一月十五日訊問筆錄）。依證人陳松原、魏選鋒之供證，自難認被告於搬走
      古董藝品時，有嚇令不得妄動、限制證人辛○○之自由致使不能抗拒，而被強
      制搬走店內物品之事實。
    (三)被告丁○○自始即堅稱被害人戊○○向其借款一百一十萬元（見偵查卷第三十
      五頁）；另據證人侯金和在本院更審前到庭結證：戊○○曾告訴我有欠丁○○
      錢金額約有一百多萬云云（見本院更審前上訴卷第七八頁）；則被告丁○○所
      稱被害人戊○○欠款一百一十萬元乙節，自非出於虛構，而可採信。再查，本
      案被告等所取走之古董、藝品，其成本大約有一百多萬元，已據被害人戊○○
      在原審陳明在卷（見原審卷第二○○頁）。又，被告等係以抵償債務之目的而
      搬取上開藝品等情，復為被害人戊○○所不否認。則被告等人為抵債而搬走與
      其債務相當之古董、藝品，其主觀上尚難認有為自己不法所有之意圖，而無從
      以盜匪罪相繩。
  四此外，又查無其他積極證據足認被告等人有公訴意旨所指之此部分妨害自由、強
    制及盜匪犯行，被告丁○○、己○○、乙○○三人此部分之犯罪尚屬不能證明。
    因之，公訴意旨所指被告等人涉犯盜匪罪部分，自應為被告丁○○、己○○、乙○○三人均為無罪之判決。至於公訴意旨所指被告涉犯刑法第三百零二條第一項
    、第三百零四條第一項罪名部分，因公訴意旨認與前開論罪科刑部分，有方法結
    果之牽連關係，故無庸另為無罪之諭知，併此敘明。
伍、不得併案審理部分：台灣板橋地方法院檢察署檢察官八十七年偵字第一一六八七
    號卷另以：被告丁○○未經許可持有武士刀、掃刀，匕首、扁鑽，而移請法院併
    案審理云云。然查，檢察官移送之此部分，核與本院審理之本案並無任何裁判上
    一罪之關係，本院自無從就未經檢察官起訴之移送部分予以併案審理，此部分應
    退回原檢察署檢察官另為適法之處置。
陸、被告己○○、乙○○經合法傳喚，無正當理由未於最後言詞辯論期日到庭，爰不
    待其陳述，逕行判決。
柒、據上論斷，應依刑事訴訟法第三百七十一條、第三百六十九條第一項前段、第三
    百六十四條、第二百九十九條第一項前段，刑法第二條第一項前段、二十八條、
    第三百零四條第一項、第四十七條、新修正第四十一第一項，罰金罰鍰提高標準
    條例第一條前段、第二條，判決如主文。
本案經檢察官張文政到庭執行職務。
中      華      民      國    九十一    年      七      月     十八     日
                              臺灣高等法院刑事第十二庭
                                  審判長法  官  劉  景  星
                                        法  官  陳  志  洋
                                        法  官  陳  博  志
右正本證明與原本無異。
檢察官如不服本判決，應於判決收受送達後十日內向本院提出上訴書狀，其未敘述上
訴之理由者並得於提起上訴後十日內向本院補提理由書（均須按他造當事人之人數附
繕本）。
被告不得上訴。
                                        書記官  陳  嘉  文
中      華      民      國      九十一      年    七    月  二十二    日
附錄 本判決論罪科刑法條：
刑法第三百零四條
以強暴、脅迫使人行無義務之事或妨害人行使權利者，處三年以下有期徒刑、拘役或
三百元以下罰金。
前項之未遂犯罰之。
